Minutes et répertoires du notaire Antoine QUINQUET, 30 octobre 1744 - 22 juin 1761 (étude I)
Archives nationales
Minutes et répertoires du notaire Antoine QUINQUET (étude I)
30 octobre 1744 - 22 juin 1761
MC/ET/I/418 - MC/ET/I/728, MC/RE/I/10 - MC/RE/I/12
Quinquet, Antoine; Étude notariale I (Paris; 1575-....)
n ml
Archives nationales de France
Minutes et répertoires: la loi 2008-696 du 15 juillet 2008 relative aux archives a fixé à 75 ans à compter de la date de l'acte, ou à 25 ans à compter de la date du décès de l'intéressé si ce délai est plus bref, le délai de communication des minutes et répertoires des notaires; ce délai est porté à 100 ans à compter de la date de l'acte si le document se rapporte à un mineur (code du Patrimoine, articles L213-2, 4e d et 5e).
Autres documents de l'étude (dossiers de clients, comptabilité...) :s'agissant d'archives privées, ces documents sont communicables selon les modalités fixées par le déposant ou le donateur.
Certains documents ne sont pas accessibles en raison de leur mauvais état de conservation.
Versement
Accès aux instruments de recherche de tous les notaires de l’étude I
Archives de l'étude I
- Minutes de Antoine QUINQUET, 1724 - 1816; MC/ET/I/418 - MC/ET/I/728
  - Minutes (testaments). 1724 - an III, 1724 - an III (1724 - 22 septembre 1795); MC/ET/I/418
    Informations complémentaires:
    1724 à 1744, 30 octobre: testaments déposés par-devant Nicolas-Charles Le Prévost.
    1744 à 1761: testaments déposés par-devant Antoine Quinquet.
    1761, 26 juin à an III: testaments déposés par-devant Amable-Toussaint Delarue.
    Informations concernant le classement:
    Le niveau inférieur de description, quand il existe, correspond aux minutes d'actes. Toutes les minutes ne sont pas forcément décrites une à une. Les descriptions de ces minutes sont plus ou moins détaillées.
    testament
    - Inventaire après décès de Marie Lucas, veuve de feu Jacques Baudouin, dit Du Coudray, domestique de monsieur d'Ormesson, rue de Taranne., 16 mars 1745; MC/ET/I/418
      Origine de l'information:
      Étude I, contrats de mariage, testaments, inventaires après décès, 1700-1750 (5830 actes) (fichier papier entièrement dématérialisé; voir contexte dans le Plan d’orientation général - Notaires de Paris, guides thématiques du Minutier).
      Date de création de la notice: 2005
      Date de révision: 2020 (Marie-Françoise Limon-Bonnet)
      inventaire après décès; Taranne (rue); Lucas, Marie; Baudouin, Jacques; Ormesson, (monsieur d'); employé de maison
    - Testament de Louise Dangeau, rue des Vieilles-Tuileries, veuve de Hubert Genin, dit Flamant, cocher du duc d'Antin., 17 avril 1745; MC/ET/I/418
      Date de création de la notice: 2004
      testament; Vieilles-Tuileries (rue des); Dangeau, Louise; Genin, Hubert; conducteur de véhicules
    - Testament de Claude Mongino, hôpital des Incurables, rue de Seine., 28 avril 1745; MC/ET/I/418
      testament; Laënnec (hôpital); Seine (rue de); Mongino, Claude
    - Testament d'Anne Auguste de Montmorency, prince de Robecq, lieutenant général des armés du roi., 10 décembre 1745; MC/ET/I/418
      testament; Montmorency, Anne Auguste de (1679-1745); officier (armée)
    - Inventaire après décès d'Anne Auguste de Montmorency, prince de Robecq, grand d'Espagne de première classe, lieutenant général des armées du roi, hôtel de Robecq, rue des Saints-Pères., 14 décembre 1745; MC/ET/I/418
      inventaire après décès; Saints-Pères (rue des); Montmorency, Anne Auguste de (1679-1745); officier (armée)
  - Minutes. 1744, novembre - 1744, décembre, novembre 1744 - décembre 1744; MC/ET/I/419
    - Contrat de mariage entre Jean-Baptiste Delage, gagne-deniers, rue des Brodeurs, et Marie Anne Blet, fille de feu Julien Blet, carrier, rue des Brodeurs., 22 novembre 1744; MC/ET/I/419
      contrat de mariage; Brodeurs (rue des); Delage, Jean-Baptiste; Blet, Marie-Anne; Blet, Julien; journalier; carrier
    - Contrat de mariage entre François Hullin, maître traiteur, rue de la Bucherie, et Anne Leveilleir, veuve d'Yves Sorniard, quincailler à Rennes, rue de la Bucherie., 22 novembre 1744; MC/ET/I/419
      Date de création de la notice: 2006
      contrat de mariage; Bûcherie (rue de la); Hullin, François; Leveilleir, Anne; Sorniard, Yves; restaurateur; commerçant
    - Testament de Marie Guérin, veuve de Jacques Lenormand, marchand épicier, bourgeois de Paris, rue Saint-Dominique., 24 novembre 1744; MC/ET/I/419
      testament; Saint-Dominique (rue); Guerin, Marie; Lenormand, Jacques; commerçant; commerçant
    - Contrat de mariage entre François de Leze, garçon chirurgien, rue du Bac, et Marie Geneviève Seguillaint-Extieux, fille de feu (?) Seguillaint-Extieux, marchand mercier, rue de Grenelle., 3 décembre 1744; MC/ET/I/419
      contrat de mariage; Bac (rue du); Grenelle (rue de); Leze, François de; Seguillaint-Extieux, Marie-Geneviève; Seguillaint-Extieux, (?); chirurgien; commerçant
    - Inventaire après décès de Marie Reine Seguin, femme d'Antoine Charles Valentin, bourgeois de Paris, rue de la Contrescarpe., 10 décembre 1744; MC/ET/I/419
      inventaire après décès; Contrescarpe (rue de la); Seguin, Marie-Reine; Valentin, Antoine Charles
    - Inventaire après décès de Marie Christine Havart, femme de Nicolas Michel Saboureux, seigneur d'Archeville, interdit., 30 décembre 1744; MC/ET/I/419
      inventaire après décès; Havart, Marie-Christine; Saboureux, Nicolas Michel
  - Minutes. 1745, janvier - 1745, février, janvier 1745 - février 1745; MC/ET/I/420
    - Contrat de mariage entre Nicolas Michel Saboureux, seigneur d'Archeville, sourd et muet et interdit, rue du Colombier, et Marie Anne de La Planche, fille de feu Jean de La Planche, concierge de monsieur le comte, de l'hôpital Saint-Mesme, rue Mézière., 5 janvier 1745; MC/ET/I/420
      contrat de mariage; Colombier (rue du); Mézières (rue de); Saboureux, Nicolas-Michel (seigneur d'Archeville); La Planche, Marie-Anne de; La Planche, Jean de; concierge
    - Contrat de mariage entre Michel Hébert, cocher de place, rue du Four, et Jeanne Quilbet, fille de Jean François Quilbet, laboureur, rue de Grenelle., 6 janvier 1745; MC/ET/I/420
      contrat de mariage; Four (rue du); Grenelle (rue de); Hébert, Michel; Quilbet, Jeanne; Quilbet, Jean François; conducteur de véhicules; agriculteur
    - Inventaire après décès de Pierre Bardet, inspecteur de police, rue Guénégaud, à la requête de Marie Anne Brungnard, sa femme., 7 janvier 1745; MC/ET/I/420
      inventaire après décès; Bardet, Pierre; Brungnard, Marie-Anne
    - Inventaire après décès du sieur Bardet., 7 janvier 1745; MC/ET/I/420
      Fichier dit 'général' XVIIe-XVIIIe siècles, par le personnel du Minutier, 1954-1999 ( fichier papier entièrement dématérialisé; voir contexte dans le Plan d’orientation général - Notaires de Paris, guides thématiques du Minutier).
      Date de création de la notice: 2010
      inventaire après décès
    - Contrat de mariage entre Antoine Levasseur, blanchisseur, rue Jacob, et Marie Anne Jérosme, veuve de Léonard Huré, maître vinaigrier, rue Jacob., 8 janvier 1745; MC/ET/I/420
      contrat de mariage; Jacob (rue); Levasseur, Antoine; Jérosme, Marie Anne; Huré, Léonard; teinturier blanchisseur; vinaigrier
    - Contrat de mariage entre Jean-Baptiste Régis, écuyer, fils de Sébastien Régis, capitaine au régiment du Mondois, rue des Boucheries, et Alexandrine Henriette Le Boistel, veuve d'Alexandre Ubal Desars, écuyer, rue des Saints-Pères., 9 janvier 1745; MC/ET/I/420
      contrat de mariage; Saints-Pères (rue des); Régis, Jean-Baptiste; Régis, Sébastien; Le Boistel, Alexandrine-Henriette; Desars, Alexandre Ubal
    - Contrat de mariage entre Maurice Jacquier, domestique, rue de la Chaise, et Louise Catherine Saint-Gilles, fille de Denis Saint-Gilles, huissier à Pontoise, rue de la Chaise., 13 janvier 1745; MC/ET/I/420
      contrat de mariage; Chaise (rue de la); Pontoise (Val-d'Oise); Jacquier, Maurice; Saint-Gilles, Louise Catherine; Saint-Gilles, Denis; employé de maison; huissier de justice
    - Transport de Denis Rocquet, maître maçon, rue de Sèvre., 17 janvier 1745; MC/ET/I/420
      Artisans XVIIIe siècle, par M. Rambaud et C. Grodecki, 1956-1977 ( fichier papier entièrement dématérialisé; voir contexte dans le Plan d’orientation général - Notaires de Paris, guides thématiques du Minutier).
      Rocquet, Denis
    - Transport par Charles Saussay, maître peintre, rue Gervais-Laurent., 17 janvier 1745; MC/ET/I/420
      Saussay, Charles
    - Inventaire après décès de Marie Anne Marlet, femme de Joseph Pougnet, portier du collège des Quatre-Nations., 20 janvier 1745; MC/ET/I/420
      inventaire après décès; Marlet, Marie Anne; Pougnet, Joseph
    - Testament de Jeanne La Mère, femme du sieur Henry, ancien officier mesureur de grains, rue de Varennes., 23 janvier 1745; MC/ET/I/420
      testament; Varenne (rue de); La Mère, Jeanne; Henry, (sieur); officier civil (Ancien Régime)
    - Testament d'Anne Lallier, fille majeure, rue de la Boucherie., 23 janvier 1745; MC/ET/I/420
      testament; Lallier, Anne
    - Testament de Jeanne Corbasson, femme de Louis Chevalier, paveur, rue du Four., 30 janvier 1745; MC/ET/I/420
      testament; Four (rue du); Corbasson, Jeanne; Chevalier, Louis; paveur-dalleur
    - Contrat de mariage entre François Martin, marchand fripier, à Versailles, et Marguerite Nivard, fille de feu Thomas Nivard, marchand de farine à Versailles., 4 février 1745; MC/ET/I/420
      contrat de mariage; Versailles (Yvelines); Martin, François; Nivard, Marguerite; Nivard, Thomas; commerçant; brocanteur; commerçant
    - Contrat de mariage entre Jean Nicolas Bouché, postillon chez le prince de Condé, rue de Grenelle, et Simone Godbillion, fille mineure de Henri Godbillion, bourgeois de Paris., 6 février 1745; MC/ET/I/420
      contrat de mariage; Grenelle (rue de); Bouché, Jean-Nicolas; Godbillion, Simone; Godbillion, Henry
    - Inventaire après décès de Jean-Baptiste Baudart., 6 février 1745; MC/ET/I/420
      inventaire après décès; Baudart, Jean-Baptiste
    - Contrat de mariage entre François Friand, domestique au service de monsieur Sevelinges, rue Neuve, et Marie Barbe Stevart, fille de feu François Stevart, marchand à Philippeville., 6 février 1745; MC/ET/I/420
      contrat de mariage; Friand, François; Stevart, Marie-Barbe; Stevart, François; employé de maison; commerçant
    - Inventaire après décès de Jean-Baptiste Beaudard, frotteur, à la requête de Catherine Françoise Cosse, sa femme, rue du Faubourg-Saint-Jacques., 6 février 1745; MC/ET/I/420
      inventaire après décès; Faubourg-Saint-Jacques (rue du); Beaudard, Jean-Baptiste; Cosse, Catherine-Françoise
    - Contrat de mariage entre Joseph Abel François de Mazès du Taisan, ingénieur ordinaire du roi à Dunkerque, logé rue Mazarine, et Elisabeth Halpeny de L'Epinay, fille de Pierre Halpeny de L'Epinay, officier du roi d'Angleterre., 7 février 1745; MC/ET/I/420
      contrat de mariage; Mazarine (rue); Mazès du Taisan, Joseph Abel François de; Halpeny de L'Epinay, Elisabeth; Halpeny de L'Epinay, Pierre
    - Contrat de mariage entre Louis Moullé, marchand épicier, rue Saint-Honoré, et Madeleine Geneviève Cassel, rue des Francs-Bourgeois, paroisse Saint-Sulpice, fille mineure de Jacques Cassel, marchand épicier à Paris., 10 février 1745; MC/ET/I/420
      contrat de mariage; Saint-Honoré (rue); Francs-Bourgeois (rue des); Moullé, Louis; Cassel, Madeleine Geneviève; Cassel, Jacques; commerçant; commerçant
    - Inventaire après décès de Marie Jeanne Vez, à la requête de Joseph Chabot, marchand cloutier, rue de Sèvres., 14 février 1745; MC/ET/I/420
      inventaire après décès; Sèvres (rue de); Vez, Marie Jeanne; Chabot, Joseph; commerçant
    - Testament olographe de Charles Antoine d'Ucel, seigneur de Craux, colonel d'infanterie à Aubenas, mari de Charlotte Madeleine Sébire de La Bonnerie., 16 février 1745; MC/ET/I/420
      testament; Ucel, Charles Antoine d'; Sébire de La Bonnerie, Charlotte Madeleine; officier (armée)
    - Dépôt du testament de Jean Baptiste Baudart., 19 février 1745; MC/ET/I/420
      testament; Baudart, Jean-Baptiste
    - Inventaire après décès de Claude Petit Mortier, marchand mercier, rue du Saint-Sépulcre, mari de Josèphe Baron de Saint-Denis., 22 février 1745; MC/ET/I/420
      inventaire après décès; Petit Mortier, Claude; Baron de Saint-Denis, Josèphe; commerçant
    - Contrat de mariage entre Louis Philippe Félix, compagnon maçon, rue des Nonnains-d'Hyères, et Marie-Madeleine Saint-Denis, fille de François Saint-Denis, imprimeur, rue Bièvre., 27 février 1745; MC/ET/I/420
      contrat de mariage; Nonnains-d'Hyères (rue des); Bièvre (rue de); Felix, Louis-Philippe; Saint-Denis, Marie-Madeleine; Saint-Denis, François; maçon; imprimeur
    - Apprentissage de Joseph et Marie Anne Bastarou, âgés de dix et cinq ans, enfants de Jacques Bastarou, opérateur privilégié du roi, chez Pierre Magito, entrepreneur des sauteurs et danseurs de corde et autres exercices de la troupe hollandaise, demeurant à La Haye, pour huit ans., 27 février 1745; MC/ET/I/420
      Musique XVIIIe siècle, danseurs (1.088 actes), par Madeleine Jurgens, Mireille Rambaud, Valérie Brousselle, 1963, 1984-1996. Le fichier a été traité pour la partie 'danseurs'.(fichier papier entièrement dématérialisé; voir contexte dans le Plan d’orientation général - Notaires de Paris, guides thématiques du Minutier).
      contrat d'apprentissage; La Haye (Pays-Bas); Magito, Pierre; Bastarou, Joseph; Bastarou, Marie Anne; Bastarou, Jacques; chef d'entreprise
  - Minutes. 1745, mars, mars 1745; MC/ET/I/421
    - Sous-bail par Louis Jean, maître doreur, rue Mazarine., 4 mars 1745; MC/ET/I/421
      bail; Jean, Louis
    - Testament de Guy André de Laval, chef du nom et des armes de la maison de Laval, rue Neuve-Notre-Dame-des-Champs., 6 mars 1745; MC/ET/I/421
      testament; Neuve-Notre-Dame-des-Champs (rue); Laval, Guy André de
    - Renonciation d'héritage par Joseph Doyen, maître ébéniste, rue du Bourg-l'Abbé., 10 mars 1745; MC/ET/I/421
      Doyen, Joseph
    - Contrat de mariage entre François Chanlin, rue de l'Université, et Marie Marguerite Letain, fille de Jean-Baptiste Letain, marchand, rue Saint-Denis, paroisse Saint-Sauveur., 18 mars 1745; MC/ET/I/421
      contrat de mariage; Université (rue de l'); Saint-Denis (rue); Saint-Sauveur (paroisse); Chanlin, François; Letain, Marie-Marguerite; Letain, Jean-Baptiste; commerçant
    - Contrat de mariage entre Joseph Guillaumin, maître grainier, rue de Varenne, et Madeleine La Porte, fille d'Antoine La Porte, laboureur à Auger-en-Santerre, rue Saint-Dominique., 29 mars 1745; MC/ET/I/421
      contrat de mariage; Varenne (rue de); Saint-Dominique (rue); Guillaumin, Joseph; La Porte, Madeleine; La Porte, Antoine; commerçant; agriculteur
  - Minutes. 1745, avril - 1745, juin, avril 1745 - juin 1745; MC/ET/I/422
    - Testament mutuel de Louis Pierre Moreau, maître maçon, rue de Sèvre, et de Louis Françoise La Marre., 3 avril 1745; MC/ET/I/422
      testament; Moreau, Louis Pierre; La Marre, Louis Françoise; maçon
    - Délégation par Étienne Legrand, architecte juré expert des bâtiments du roi, et Élisabeth Suzanne Boucard, sa femme, demeurant rue de Grenelle, à Dominique Boucard, tapissier, demeurant rue de la Chaise, des loyers et de la jouissance de la maison sise rue de Grenelle dont ils sont propriétaires, jusqu'à concurrence des sommes qu'ils doivent audit Boucard, au total 9334 livres., 14 avril 1745; MC/ET/I/422
      La somme principale, soit 7.000 livres, a été léguée audit Boucard par sa mère, veuve de François Boucard, dont ladite dame Legrand est la légataire universelle.
      Documents du Minutier central concernant l'histoire de l'art (1700-1750), par Mireille Rambaud, tome II [études I à X, soit 2357 actes], Paris, Archives nationales, 1971, p. 109 (instrument de recherche imprimé dématérialisé, certaines notices sont plus détaillées dans la version intégrale accessible en ligne par la rubrique 'Autres instruments de recherche', voir contexte dans le Plan d’orientation général - Notaires de Paris, guides thématiques du Minutier).
      Date de création de la notice: 2009
      Documents du Minutier central concernant l'histoire de l'art (1700-1750), par M. Rambaud, tome II, Paris, Archives nationales, 1971, CVI-1298 p.
    - Contrat de mariage entre Jean Jacques Delbosc, bourgeois de Paris, rue de Vaugirard, et Marie Anne Trouillon, fille majeure de feu Charles Trouillon, bourgeois de Paris, rue de Vaugirard., 20 avril 1745; MC/ET/I/422
      contrat de mariage; Vaugirard (rue de); Delbosc, Jean-Jacques; Trouillon, Marie-Anne; Trouillon, Charles
    - Testament de Claude Dubaust, sellier privilégié suivant la Cour, rue de Taranne., 22 avril 1745; MC/ET/I/422
      testament; Taranne (rue); Dubaust, Claude; sellier
    - Quittance de remboursement de Jean/Joseph ? Barbier, menuisier, Grande rue du Faubourg-Saint-Jacques., 23 avril 1745; MC/ET/I/422
      quittance; Barbier, Jean
    - Contrat de mariage entre Louis Sain, écuyer, seigneur de Lancuïe et de La Baronnie, rue des Fossés-Monsieur-le-Prince, et Madeleine Courtiou, fille majeure de Jérôme Courtiou, écuyer, rue Sainte-Croix., 26 avril 1745; MC/ET/I/422
      contrat de mariage; Fossés-Monsieur-Le-Prince (rue des); Sainte-Croix (rue); Sain, Louis (seigneur de Lancuïe et de la Baronnie); Courtiou, Madeleine; Courtiou, Jérôme
    - Testament d'Hélène de Saint-Jean, veuve de Natanaël Hoock, maréchal des camps et armées du roi, rue Saint-Jacques., 27 avril 1745; MC/ET/I/422
      testament; Saint-Jacques (rue); Saint-Jean, Hélène de; Hoock, Natanaël; officier général
    - Contrat de mariage entre Jean-Baptiste Duché, bourgeois de Paris, rue des Boucheries, et Louise Fréron, fille majeure de feu Daniel Fréron, bourgeois de Quimper., 28 avril 1745; MC/ET/I/422
      contrat de mariage; Duché, Jean-Baptiste; Fréron, Louise; Fréron, Daniel
    - Inventaire après décès de René Monard, marchand épicier, mari de Marie Geneviève Sibire, rue Jacob., 30 avril 1745; MC/ET/I/422
      inventaire après décès; Jacob (rue); Monard, René; Sibire, Marie Geneviève; commerçant; commerçant
    - Contrat de mariage entre François Prévost, huissier, commissaire priseur au Châtelet, rue du Four, et Marie Catherine Cherpin, fille majeure de feu Martial Cherpin, marchand mercier., 30 avril 1745; MC/ET/I/422
      contrat de mariage; Four (rue du); Prévost, François; Cherpin, Marie-Catherine; Cherpin, Martial; huissier de justice; commissaire au Châtelet (Ancien Régime); commissaire-priseur; commerçant
    - Contrat de mariage entre Louis Antoine Larive, potier, rue Saint-Dominique, et Marie Barbe Lagneau, fille de feu François Lagneau, compagnon bonnetier, rue du Bac., 1er mai 1745; MC/ET/I/422
      contrat de mariage; Saint-Dominique (rue); Bac (rue du); Larive, Louis-Antoine; Lagneau, Marie-Barbe; Lagneau, François; potier; fabricant d'accessoires vestimentaires
    - Testament mutuel de Louis Regnard, marchand orfèvre, rue de l'Arbre-Sec, et de Marie Marguerite Bourou, sa femme., 3 mai 1745; MC/ET/I/422
      testament; Arbre-Sec (rue de l'); Regnard, Louis; Bourou, Marie-Marguerite; orfèvre
    - Vente par André Bernard Constance de Forbin d'Oppède, maître de l'Oratoire du roi, demeurant rue des Vieilles-Tuileries, à Joseph Roch Louis Charles Palamède de Forbin-Maynier Castellane-Pontevès, baron d'Oppède, enseigne de gendarmerie, demeurant ordinairement à Aix-en-Provence, logé à Paris, rue des Vieilles-Tuileries, de tous ses meubles, moyennant 11106 livres., 4 mai 1745; MC/ET/I/422
      Pièce jointe:
      - État des meubles que Monsieur l'abbé d'Oppède vend à Monsieur le baron d'Oppède.
      TABLEAUX.
      Sainte Famille, par M. Stella. Un tableau représentant (blanc) de Jésus-Christ, qui est dans le goût de Cornelis Poelenburgh.
      Deux tableaux représentant des Ruines, par Vergazon, dans le texte ... 60 l.
      Deux autres représentant des Batailles, dans le goût de Wouwerman ... 72 l.
      Deux pendants, dans le goût de Teniers ... 120 l.
      Marine, de Butay ... 150 l.
      Sainte Famille, dans le goût de Corneille ... 60 l.
      Paysage, dans le goût de Berchem ... 30 l.
      Saint Pierre, grisaille ... 18 l.
      Trois portraits de cardinaux ... 120 l.
      Documents du Minutier central concernant l'histoire de l'art (1700-1750), par Mireille Rambaud, tome II [études I à X, soit 2357 actes], Paris, Archives nationales, 1971, p. 925 (instrument de recherche imprimé dématérialisé, certaines notices sont plus détaillées dans la version intégrale accessible en ligne par la rubrique 'Autres instruments de recherche', voir contexte dans le Plan d’orientation général - Notaires de Paris, guides thématiques du Minutier).
    - Testament de Marie Anne Hauterive, rue des Cordeliers., 5 mai 1745; MC/ET/I/422
      testament; Cordeliers (rue des); Hauterive, Marie-Anne
    - Engagement de Nicolas Bridel, maître peintre et doreur., 5 mai 1745; MC/ET/I/422
      Bridel, Nicolas
    - Convention par Georges Dubois, maître tapissier, rue des Codeliers., 7 mai 1745; MC/ET/I/422
      Dubois, Georges
    - Inventaire après décès de Claude Dubaust, sellier privilégié suivant la Cour, à la requête de Marie Jeanne Vitry, sa femme, veuve de Jean Savart, grande rue de Taranne., 8 mai 1745; MC/ET/I/422
      inventaire après décès; Taranne (rue); Dubaust, Claude; Vitry, Marie-Jeanne; Savart, Jean; sellier
    - Contrat de mariage entre Louis Charles Massou, domestique, demeurant au Palais-Royal, et Françoise Parmentier, fille majeure de feu Denis Parmentier, bonnetier, rue Saint-Honoré., 13 mai 1745; MC/ET/I/422
      contrat de mariage; Palais Royal; Saint-Honoré (rue); Massou, Louis Charles; Parmentier, Françoise; Parmentier, Denis; employé de maison; fabricant d'accessoires vestimentaires
    - Inventaire après décès de Michelle Gaultier, rue de Varenne, à la requête de Michel Le Soüef, son mari, gagne-deniers., 15 mai 1745; MC/ET/I/422
      inventaire après décès; Varenne (rue de); Gaultier, Michelle; Le Soüef, Michel; journalier
    - Contrat de mariage entre Sébastien Félix de Bona, comte, natif de Rouats en Lombardie, major des armées de Suède, et Françoise Du Pasquier, fille de feu Jean-Baptiste Du Pasquier, fermier général de Lorraine., 19 mai 1745; MC/ET/I/422
      contrat de mariage; Bona, Sébastien-Félix de (comte); Du Pasquier, Françoise; Du Pasquier, Jean-Baptiste
    - Contrat de mariage entre Antoine Vassauge, manouvrier à Versailles, rue de Bourbon, et Catherine Guignard, veuve de Jean-Baptiste Riant, scieur de pierre., 22 mai 1745; MC/ET/I/422
      contrat de mariage; Vassauge, Antoine; Guignard, Catherine; Riant, Jean-Baptiste; journalier
    - Inventaire après décès de Marie Anne Hauterive, fille majeure, rue des Cordeliers., 24 mai 1745; MC/ET/I/422
      inventaire après décès; Cordeliers (rue des); Hauterive, Marie-Anne
    - Mainlevée donnée par Dominique Boucard, tapissier, rue de la Chaise., 24 mai 1745; MC/ET/I/422
      Boucard, Dominique
    - Inventaire après décès de Joachim Gabriel Odelin, marchand de bois, rue de Verneuil, mari de Marie Baré., 26 mai 1745; MC/ET/I/422
      inventaire après décès; Verneuil (rue de); Odelin, Joachim Gabriel; Baré, Marie; commerçant
    - Contrat de mariage entre Pierre La Fon, domestique, rue de Varennes, et Marie Françoise Bonnel, fille mineure de Jacques Bonnel, blanchisseur, au lieu-dit 'Gros-Caillou'., 4 juin 1745; MC/ET/I/422
      contrat de mariage; Varenne (rue de); La Fon, Pierre; Bonnel, Marie-Françoise; Bonnel, Jacques; employé de maison; teinturier blanchisseur
    - Inventaire après décès d'Alexandre Froment, loueur de carosses, rue du Four, à la requête de de Marie Claude Chauvin., 5 juin 1745; MC/ET/I/422
      inventaire après décès; Four (rue du); Froment, Alexandre; Chauvin, Marie-Claude; loueur de véhicules